臺灣高等法院刑事裁定
111年度聲再字第573號
再審聲請人
即受判決人  許依芳


上列再審聲請人即受判決人因傷害等案件，對於本院110年度上
訴字第2367號，中華民國110年11月5日第二審確定判決（第一審
案號：臺灣新北地方法院109年度訴字第503號；起訴案號：臺灣
新北地方法院檢察署109年度偵字第4079號），聲請再審，本院
裁定如下：
    主  文
再審之聲請駁回。
    理  由
一、聲請再審意旨詳如「重審再議」狀所載（如附件）。
二、按「聲請再審，應以再審書狀敘述理由，附具原判決之繕本
    及證據，提出於管轄法院為之。但經釋明無法提出原判決之
    繕本，而有正當理由者，亦得同時請求法院調取之」，刑事
    訴訟法第429條定有明文，考其立法目的係為確定聲請再審
    之案件及其範圍。查再審聲請人即受判決人許依芳（下稱聲
    請人）聲請再審，雖未附具原判決之繕本，依法本應先命補
    正，惟本院審酌聲請人聲請再審之案件並無與別案混淆或範
    圍不明之虞，且本件再審之聲請不合法（詳後述），因認無
    贅命聲請人補正之必要，由本院逕依職權列印調取原確定判
    決繕本予以審認即可，先予敘明。
三、按「法院認為無再審理由者，應以裁定駁回之」、「聲請人
    或受裁定人不服駁回聲請之裁定者，得於裁定送達後10日內
    抗告」、「經前項裁定後，不得更以同一原因聲請再審」、
    「法院認為聲請再審之程序違背規定者，應以裁定駁回之。
    但其不合法律上之程式可以補正者，應定期間先命補正」，
    刑事訴訟法第434條第1項、第2項、第3項、第433條分別定
    有明文，而所謂「同一原因」，係指同一事實之原因而言。
    又是否為同一事實之原因，應就重行聲請再審之事由暨其提
    出之證據方法，與已經實體上裁定駁回之先前聲請，是否完
    全相同，予以判斷。若前後二次聲請再審原因事實以及其所
    提出之證據方法相一致者，即屬同一事實之原因，自不許其
    更以同一原因聲請再審。但此同一事實之原因，必須已為實
    體上之裁判者，始有本條第2項之適用，若僅以其聲請之程
    式不合法予以駁回，則以同一原因重行聲請，並非法所不許
    （最高法院103年度台抗字第197號、102年度台抗字第758號
    裁定意旨參照）。
四、本院之判斷　　
(一)聲請人因傷害等案件，經臺灣新北地方法院（下稱新北地院
    ）以109年度訴字第503號判決認其犯傷害罪（認聲請人係基
    於一個犯罪決意，同時犯刑法第135條第1項妨害公務執行罪
    、第140條第1項侮辱公務員罪、第277條第1項傷害罪及第30
    9條第1項公然侮辱罪，為想像競合犯，從一重論以傷害罪）
    ，判處有期徒刑4月，並諭知如易科罰金，以新臺幣1,000元
    折算1日之易科罰金折算標準，嗣經本院以110年度上訴字第
    2367號判決上訴駁回，再經最高法院以111年度台上字第405
    號判決駁回上訴確定，有新北地院109年度訴字第503號刑事
    判決、本院110年度上訴字第2367號刑事判決、最高法院111
    年度台上字第405號刑事判決及本院被告前案紀錄表等在卷
    可按。
(二)聲請人雖以新北市永和區仁愛路306巷35弄「紐約park」社
    區內之房屋為其於民國92年間用兒子名義買，於108年10月6
    日下午遭新北市政府警察局永和分局新生派出所3名員警林
    耕儀、林達佑、曾文欣打耳光，但那是其家之大廳，故不離
    去，其沒犯罪，且其多次哭叫警察打人，但影帶卻不見云云
    為由聲請再審，惟聲請人前曾以同一理由向本院聲請再審，
    經本院以111年度聲再字第98號裁定認再審聲請無理由裁定
    駁回聲請，嗣經最高法院以111年度台抗字第717號裁定抗告
    駁回確定等情，有本院111年度聲再字第98號刑事裁定、最
    高法院111年度台抗字第717號刑事裁定及本院被告前案紀錄
    表等附卷可參，是聲請人以同一事由聲請再審，復未提出其
    他新事實、新證據，其聲請再審顯屬違背規定，且無從補正
    ，其聲請為不合法，應予駁回。
五、末按「聲請再審之案件，除顯無必要者外，應通知聲請人及
    其代理人到場，並聽取檢察官及受判決人之意見。但無正當
    理由不到場，或陳明不願到場者，不在此限」，刑事訴訟法
    第429條之2定有明文。又聲請再審原則上應踐行訊問程序，
    徵詢當事人之意見以供裁斷，惟基於司法資源之有限性，避
    免程序濫用（即「顯不合法」或「顯無理由」），或欠缺實
    益（即「顯有理由」），於顯無必要時，得例外不予開啟徵
    詢程序。則此法文所指「顯不合法」或「顯無理由」，應係
    指聲請之不合法或無理由具有「顯然性」，亦即自形式觀察
    即得認其再審聲請係「不合法」或「無理由」，而屬重大明
    白者而言（最高法院109年度台抗字第261號裁定意旨參照）
    。本件自形式觀察，即可認聲請人聲請再審有上述程序違背
    法律規定之處，本院認無踐行通知聲請人（即受判決人）到
    場並聽取檢察官意見等程序之必要，附此敘明。
據上論斷，應依刑事訴訟法第433條、第434條第3項，裁定如主
文。　　
中　　華　　民　　國　　111 　年　　11　　月　　29　　日
                  刑事第十八庭  審判長法　官  何俏美
　　　　　　　　　                    法　官  葉乃瑋
                                      法　官  黃紹紘
以上正本證明與原本無異。
如不服本裁定，應於收受送達後5日內向本院提出抗告狀。
                                      書記官  顏淑華
中　　華　　民　　國　　111 　年　　12　　月　　1 　　日